臺灣臺南地方法院刑事判決　　　　　　　　　　　　　　九十三年度易字第九八號
　　公　訴　人　臺灣臺南地方法院檢察署檢察官
　　被　　　告　甲○○○
右列被告因違反菸酒管理法案件，經檢察官聲請簡易判決處刑（九十二年度營偵字第
一四一六號），本院臺南簡易庭認不宜逕以簡易判決處刑（九十三年度簡字第二○號
），而移由本院刑事庭改依通常程序審理，被告就被訴事實為有罪之陳述，經本院合
議庭裁定依簡式審判程序審理，本院判決如左：
    主  文
甲○○○連續產製私酒，處拘役拾日，如易科罰金，以銀元佰元折算壹日。緩刑
貳年。米酒合計肆拾公升（壹拾伍公升壹桶、伍公升壹桶、貳拾公升壹桶）、發酵米
含桶合計壹拾公斤及製酒工具乙組兩個均沒收。
    事  實
一、甲○○○未經向中央主管機關申請設立許可，即基於概括之犯意，自民國九十二
    年十月間某日起，連續在位於臺南縣白河鎮○○里○○鄰○○街廿三號，其所經
    營之慈成葬儀社內，以將糙米煮熟冷卻後加入砂糖，再以酵母發酵，最後置入蒸
    餾器加熱至沸騰之蒸餾方式，產製私酒；復於九十二年十一月二十二日下午某時
    ，以塑膠寶特瓶，裝填容量約○點六公升自行釀製之私酒，以每瓶新台幣六十元
    之代價，販售予姓名年籍不詳之婦人圖利。嗣於九十二年十一月二十七日晚間七
    時三十分許為警在其上開處所查獲，並扣得甲○○○所有之製酒工具乙組（兩個
    ）、發酵米十三公斤（含桶）、桶裝私酒四十公升（三桶）等物。
二、案經臺南縣警察局新營分局報請偵辦，函送臺灣臺南地方法院檢察署檢察官偵查
    後聲請簡易判決處刑；本院簡易庭認不宜以簡易判決處刑為之，改依通常程序審
    理，於本院準備程序進行中，被告先就被訴事實為有罪之陳述，經裁定行簡式審
    判程序。
    理  由
一、被告甲○○○就其右揭產製、販賣私酒之犯罪事實，業據其於偵查、審判中自白
    不諱，且有如事實欄所示之物品扣案可佐，以及查獲現場照片十三幀附卷可參，
    被告犯行，洵堪認定。又被告所產製之私酒，經台南縣政府財政局以酒精計檢驗
    結果，其酒精度為二十五度；為蒸餾酒類，且容器包裝完整，封口以塑膠膜套住
    ，並不會因時間因素影響酒精度，足見被告釀造之私酒其酒精成分以容量計算確
    已超過百分之○點五，而屬菸酒管理法第四條所稱之「酒」乙節，亦有台南縣政
    府九十三年三月三十日府財字第○九三○○五七二四六號函一紙附卷可稽，足見
    被告確有產製私酒之行為，堪以認定。本件事證已經明確，被告犯行已堪認定，
    應依法論科。
二、核被告所為，係犯菸酒管理法第四十六條前段之產製私酒罪與同法第四十七條之
    明知為私酒而販賣罪。其先後多次產製私酒行為間，時間緊接，手法相同，犯構
    成要件相同之罪名，顯係分別基於概括犯意反覆為之，為連續犯應以一罪論，並
    依法加重其刑。其係以自行產製私酒之方法，以達成其販賣私酒之目的，所犯產
    製私酒罪與販賣私酒罪間，分別有方法、目的之關係，為牽連犯，應依刑法第五
    十五條規定，從一重依產製私酒罪處斷。爰審酌被告前開產製與販賣私酒之次數
    、數量，對政府菸酒之管理與國民之健康有相當程度之不良影響；所生危害程度
    尚屬輕微，且其犯後為前開認罪與自白，態度尚佳以及菸酒管理法甫於九十三年
    一月七日修正公布，雖新法尚未經主管機關訂定施行日期（參見財政部九十三年
    二月二十日台財庫字第○九三○○○八○三號函），惟參酌修正後菸酒管理法第
    四十六條規定，就產製私酒者，將原先刑度處一年以下有期徒刑、拘役或科或併
    科新台幣三十萬元以上一百五十萬元以下罰金，修正為處新臺幣十萬元以上一百
    萬元以下罰鍰；第四十七條規定，就販賣私酒者，將原先刑度處一年以下有期徒
    刑、拘役或科或併科新台幣十五萬元以上七十五萬元以下罰金，修正為處新臺幣
    五萬元以上五十萬元以下罰鍰等其立法精神等一切情狀，量處如主文所示之刑，
    並諭知如易科罰金之折算標準，以示懲儆。被告未曾受有期徒刑以上刑之宣告，
    此有臺灣高等法院被告全國前案紀錄表、臺灣高等法院被告全國前案異動記錄表
    各一份可按，其犯後曾為前開自白，尚有悔意，經此刑之宣告之教訓，當知所警
    惕，而無再犯之虞，本院認其所宣告之刑，以暫不執行為適當，併予宣告緩刑二
    年，以啟自新。扣案米酒一十五公升壹桶、五公升壹桶、二十公升壹桶，合計合
    計四十公升，係查獲被告所產製尚未出售之私酒；扣案米酒半成品即發酵米含桶
    合計一十三公斤，係其所有供產製私酒之原料；扣案製酒工具乙組兩個，係其所
    有供產製私酒過程中所使用之器具，據被告於警訊時供明，均應依菸酒管理法第
    五十七條規定宣告沒收。
三、據上論斷，應依刑事訴訟法第四百五十二條、第二百七十三條之一第一項、第二
    百九十九條第一項前段，菸酒管理法第四十六條前段、第四十七條、第五十七條
    ，刑法第十一條前段、第五十六條、第五十五條、第四十一條第一項前段、第七
    十四條第一款，罰金罰鍰提高標準條例第二條，判決如主文所示。
中      華      民      國      九十三      年    四    月    二十六    日
                              臺灣臺南地方法院刑事第三庭
                                  法  官  蘇義洲
右正本證明與原本無異。
如不服本判決，應於判決送達後十日內，向本院提出上訴狀。
                                  書記官  岑  玢
中      華      民      國      九十三      年    四    月    二十七    日
附錄本案論罪科刑法條全文
菸酒管理法第四十六條：
產製或輸入私菸、私酒者，處一年以下有期徒刑、拘役或科或併科新台幣三十萬元以
上一百五十萬元以下罰金。但以手工產製私菸、私酒供自用者，免予處罰。
菸酒管理法第四十七條：
明知為私菸、私酒，而販賣、轉讓或意圖販賣而陳列者，處一年以下有期徒刑、拘役
或科或併科新台幣十五萬元以上七十五萬元以下罰金。
